【裁判字號】    92,易,781
【裁判日期】    921230
【裁判案由】    詐欺等
【裁判全文】
臺灣士林地方法院刑事判決                          九十二年度易字第七八一號
    公  訴  人  臺灣士林地方法院檢察署檢察官
    被      告  乙○○
右列被告因竊盜等案件，經檢察官提起公訴（九十二年度偵字第六七七六、六九二八
、七三三０、九二六九號），本院裁定進行簡式審判程序，並判決如左：
    主  文
乙○○連續竊盜，處有期徒刑月，如易科罰金以佰元折算壹日；又意圖為自己不
法之所有，以詐術使人將本人之物交付，處有期徒刑月，如易科罰金以佰元折算
壹日；又連續竊盜，處有期徒刑伍月，如易科罰金以佰元折算壹日。應執行有期徒
刑拾月，如易科罰金以佰元折算壹日，緩刑貳年。
    事  實
一、乙○○基於意圖為自己不法所有之概括犯意，先於民國（下同）九十二年六月二
    十七日晚上七時三十分許，在臺北市○○區○○路九九號前，向戊○○謊稱欲購
    買面額新臺幣（下同）一百元之公益彩券十張，趁戊○○清點彩券疏於注意之際
    ，擅自徒手竊取戊○○所有之面額一百元之公益彩券九十五張，得手後即騎乘機
    車離去，戊○○發現後已來不及追趕；復於同年七月十日下午六時許，在臺北市
    大同區○○街與庫倫街口附近，向己○○○購買吉時樂公益彩券一張，並趁己○○○將錢放入皮包疏於注意之際，擅自徒手竊走己○○○所有之面額一百元之吉
    時樂公益彩券四張，得手後欲離去之際，因己○○○發現彩券短少，立即追出去
    ，當場從乙○○身上起出其所有遭竊之吉時樂公益彩券四張，適巡邏員警經過，
    即報警處理，始偵悉上情。
二、乙○○明知僅攜帶幾百元，本身無資力購買面額一百元之公益彩券五十張，竟意
    圖為自己不法所有，於九十二年七月三日下午五時三十分許（起訴書誤繕為九十
    二年七月十三日下午三時三十分許），在臺北市○○區○○路三三號前，向甲○○佯稱欲購買面額一百元之公益彩券五十張，致甲○○誤認乙○○有意購買而不
    疑有詐，將五十張公益彩券交予乙○○收受，乙○○接手取得彩券後，隨即將該
    公益彩券五十張置於車牌號碼ＢＪＧ—二０一號機車之前置物箱內據為己有，復
    向甲○○謊稱欲再購買面額一百元之公益彩券五十張，甲○○信以為真，乃清點
    另五十張公益彩券，乙○○即趁甲○○未注意之際，反身騎乘機車離去，嗣經甲○○驚覺受騙，上前追趕並由後拉住乙○○騎乘之機車，且警方亦據報前往現場
    處理，致乙○○無法逃脫，當場為警查獲，並起獲上開詐得之公益彩券五十張，
    始悉上情。
三、乙○○因機車賣掉，無交通工具代步，竟基於意圖為自己不法所有之概括犯意，
    先於九十二年七月十七日（起訴書誤載為十一日）上午十一時許，徒步經過臺北
    市○○區○○街一二六巷二號前，見徐秀好所有平日供其女兒丙○○使用之車牌
    號碼ＣＩＱ—０五二號重型機車鑰匙未拔起，即擅自以該鑰匙啟動機車之方式，
    竊走該機車，得手後供己騎乘使用，嗣於同年月二十二日中午十二時四十分許，
    其騎乘該機車途經臺北市士林區○○○路○段與葫東街口時，因形跡可疑，為警
    攔檢盤查查獲，經警解送偵辦，由檢察官訊問後即行飭回；詎乙○○猶不知省悟
    ，復承前揭竊盜機車之犯意，又於九十二年九月九日下午三時許，徒步經過臺北
    市○○區○○街五一巷一號前，見丁○○所有之車牌號碼ＵＫＷ—七一九號輕型
    機車停放路旁，無人看顧，竟徒手竊取該機車，因無鑰匙可啟動，乃將機車牽至
    某不知情之鎖匠處，打造鑰匙兩支，旋即以該鑰匙啟動機車，供己代步使用，嗣
    於同年月十七日下午四時三十分許，其騎乘該機車途經臺北市士林區○○○路○
    段八五號前，為警當場查獲，並扣得前揭鑰匙二支。
四、案經臺北市政府警察局士林分局、大同分局分別報請臺灣士林地方法院檢察署檢
    察官偵查起訴，再由本院裁定進行簡式審判程序。
    理  由
一、右揭犯罪事實，迭據被告乙○○於警訊時及偵審中均坦承不諱，核與被害人戊○○、己○○○、甲○○、丙○○及丁○○之阿姨邱淑珍於警局所述之情節相符，
    復有卷附之贓物認領收據三紙、贓物認領保管單一紙、照片八張、車輛竊盜車牌
    失竊資料個別查詢報表─查詢車輛認可資料二份、車籍作業系統─查詢認可資料
    一份、台北市政府警察局士林分局車輛協尋尋獲電腦輸入單二張及扣案之鑰匙二
    支可資佐證，足徵被告之自白與事實相合，本件事證明確，被告犯行均可以認定
    ，應予依法論科。
二、核被告乙○○前揭事實欄一、三所為，均係犯刑法第三百二十條第一項之竊盜罪
    ，另前揭事實欄二所為，則係犯刑法第三百三十九條第一項之詐欺取財罪。其就
    前揭事實欄一、三之竊取公益彩券及機車行為，各先後二次竊盜犯行，時間緊接
    ，所犯罪名相同，顯均係出於概括之犯意反覆為之，應分別依連續犯之規定以一
    罪論，並均加重其刑。至檢察官起訴意旨雖認被告乙○○前後竊取徐秀好及丁○○機車之犯行，犯意各別，行為互殊，請予分論併罰；惟按刑法上之數罪併罰係
    以數個犯意為數個行為而成立數個犯罪為要件，倘行為人係基於概括意思，連續
    數行為，觸犯構成犯罪要件相同之罪名者，乃屬連續犯應論以一罪之範疇（最高
    法院八十二年度臺上字第五四七九號判決參照），而連續犯之所謂出於概括犯意
    ，必須出於主觀上始終同一犯意之進行（參最高法院七十年臺上字第六二九六號
    判例），故刑法上之連續犯，除客觀上須具備連續數行為而犯同一性質之罪名外
    ，在主觀上尤須具體概括之犯意（最高法院五十六年度臺上字第二九五二號判決
    亦有明揭），查被告乙○○前後二次竊取機車之行為，均起因於本身機車賣掉無
    交通工具代步而衍生，且時間密接，犯罪動機、態樣、罪名、與構成要件均相同
    ，顯係基於概括犯意反覆為之，自為連續犯，是檢察官前揭起訴意旨似有誤會，
    一併敘明。又被告乙○○所犯上開三罪間，犯意各別，行為互殊，應予分論併罰
    。爰審酌被告乙○○之素行尚可，及其犯罪之動機、目的、手段、所生之危害、
    犯後供認犯行態度良好等一切情狀，量處如主文所示之刑，並均諭知易科罰金之
    折算標準及定其應執行刑，以資警惕。末查，被告乙○○未曾受有期徒刑以上刑
    之宣告，此有臺灣高等法院被告全國前案紀錄表存卷可按，其因一時失慮，致罹
    刑典，事後已坦承認錯，深具悔意，經此次教訓，當知所警惕信無再犯之虞，本
    院綜核其個人及家庭環境各情，因認其所受刑之宣告以暫不執行為適當，故併諭
    知緩刑二年，用啟自新。
三、至扣案之鑰匙二支，雖係被告乙○○所有，且供其啟動丁○○所有之車牌號碼Ｕ
    ＫＷ─七一九號機車之用，惟係被告乙○○竊得該機車後，牽至配鎖處始打造之
    鑰匙，尚非供被告乙○○竊取機車所用之物，自不在得予沒收之列，公訴人聲請
    宣告沒收，亦有誤會，附予說明。
據上論斷，應依刑事訴訟法第二百七十三條之一第一項、第二百九十九條第一項前段
，刑法第五十六條、第三百二十條第一項、第三百三十九條第一項、第五十一條第五
款、第四十一條第一項、第二項、第七十四條第一款，罰金罰鍰提高標準條例第一條
前段、第二條，判決如主文。
本案經檢察官王巧玲到庭執行職務
中      華      民      國      九十二    年    十二    月    三十    日
                                      臺灣士林地方法院刑事第三庭
                                          法  官  李  育  仁
右正本證明與原本無異。
如不服本判決，應於判決送達後十日內，向本院提出上訴狀。
                  書記官  李  家  敏
中      華      民      國      九十二    年    十二    月    三十    日
附錄本判決論罪科刑依據之法條：
中華民國刑法第三百二十條：
  意圖為自己或第三人不法之所有，而竊取他人之動產者，為竊盜罪，處五年以下有
  期徒刑、拘役或五百元以下罰金。
  意圖為自己或第三人不法之利益，而竊佔他人之不動產者，依前項之規定處斷。
  前二項之未遂犯罰之。
中華民國刑法第三百三十九條：
  意圖為自己或第三人不法之所有，以詐術使人將本人或第三人之物交付者，處五年
  以下有期徒刑、拘役或科或併科一千元以下罰金。
  以前項方法得財產上不法之利益或使第三人得之者，亦同。
  前二項之未遂犯罰之。


司法院資訊處製作；財團法人民間司法改革基金會備份。
